臺灣花蓮地方法院民事裁定
111年度小上字第3號
上  訴  人  周錦君  
被 上訴 人  明台產物保險股份有限公司

法定代理人  長瀨耕一
訴訟代理人  陳振盛  
            柯昆宏  
上列當事人間請求侵權行為損害賠償事件，上訴人對於民國111
年1月27日本院花蓮簡易庭111年度花小字第28號第一審判決提起
上訴，本院裁定如下：
    主  文
上訴駁回。
第二審訴訟費用新台幣1,500元由上訴人負擔。
    理  由
一、按關於請求給付金錢或其他代替物或有價證券之訴訟，其標
    的金額或價額在新臺幣（下同）10萬元以下者，適用小額程
    序；次按對於小額訴訟之第一審裁判之上訴，非以其違背法
    令為理由不得為之，民事訴訟法第436條之8第1項、第436條
    之24第2項分別定有明文。又上訴狀內應記載上訴理由，表
    明下列各款事項：㈠原判決所違背之法令及其具體內容。㈡依
    訴訟資料可認為原判決有違背法令之具體事實，觀諸同法第
    436條之25規定甚明。亦即上訴狀應就第一審判決如何違背
    法令為具體之指摘，並揭示該法規之條項或其內容，若係成
    文法以外之法則，應揭示該法則之旨趣，倘為司法院解釋，
    則應揭示該解釋之字號或其內容，或揭示如何當然違背法令
    之事實，至所謂依訴訟資料可認為原判決有違背法令之具體
    事實，係指第一審法院於言詞辯論終結前所蒐集現存卷內之
    訴訟資料，確有同法第468條及第469條第1款至第5款所定違
    背法令情形，經上訴人為具體之指摘而言，上訴狀如未依此
    項方法表明者，即難認為已對第一審判決之違背法令有具體
    之指摘。次按民事訴訟法第436條之28前段規定，當事人於
    第二審程序不得提出新攻擊或防禦方法，該規定立法之旨在
    於貫徹小額程序之簡速性，避免因當事人於上訴程序提出新
    事實及證據而延滯訴訟，是小額訴訟程序得據為判決基礎之
    訴訟資料，應以當事人於第一審言詞辯論終結前提出者為限
    ，不就事實另行調查。
二、上訴意旨略以：伊於本次事故發生無可歸責之處，係因上訴
    人駕駛車牌號碼000-0000號小客車行駛之車道，前方有圍籬
    擋住視線，無法目視被上訴人所承保之車牌號碼0000-00號
    小客車（下稱系爭小客車）。且被上訴人所行駛之車道有「
    停」字，為支線道，應禮讓上訴人車輛先通行，但系爭小客
    車卻強行快速通過，導致擦撞上訴人所有車輛，故本件事故
    所生損害，應可全部歸責於系爭小客車駕駛人，爰請求重新
    鑑定。若假設上訴人應負過失責任，也應以10%為限，且系
    爭小客車所受損的部位極小，何以修理費用高達新臺幣（下
    同）59,928元。且烤漆整車的價格為何是由上訴人全部負擔
    。本件原審對於過失比例的認定，未說明依據且未細究維修
    單據與本件車禍損害間之因果關係，有判決不適用法令暨適
    用證據法則不當之判決違背法令事由等語。並聲明：㈠原判
    決不利於上訴人部分廢棄。㈡上開廢棄部分，被上訴人第一
    審之訴駁回。
三、經查：上訴意旨認㈠原審所採交通部公路總局臺北區監理所
    花東區車輛行車事故鑑定會鑑定意見書（見原審卷131-132
    頁）有誤，請求重新鑑定。㈡上訴人車輛未依支線道禮讓幹
    線道之規定駕駛，應負全部過失責任。㈢修理費用過高、項
    目不合理。㈣上訴人過失比例應僅10%等情，因係於上訴程序
    所提新主張及攻擊方法，依首揭說明，本院依法不得再行調
    查審認。至上訴人所為其餘上訴意旨，僅係就原審所為之取
    捨證據、事實認定仍為爭執，並未具體表明原判決所違背之
    法令、司法院解釋、最高法院判解之字號或具體內容為何，
    暨依訴訟資料合於該違背法令情事之具體事實為何，僅泛稱
    原判決認定由上訴人負擔40%之過失比例及修繕項目實不合
    理云云；而細繹其內容，實則亦為新攻防方法之提出，且上
    訴人於第一審言詞辯論期日經本院合法通知無正當理由未到
    場，也未提出任何書狀為說明，實難謂無可歸責事由。是以
    ，上訴意旨既未揭示該小額訴訟第一審判決究有何當然違背
    法令之事實，揆諸首揭規定及說明，上訴人提起本件上訴，
    既未以判決違背法令為理由，亦即未合法表明原判決如何違
    背法令之上訴理由，則其上訴自難認屬合法，當予裁定駁回
    之。
四、又於小額訴訟之上訴程序，法院為訴訟費用之裁判時，應確
    定其費用額，民事訴訟法第436條之19第1項、第436條之32
    第1項規定甚明。本件上訴為不合法，第二審裁判費用自應
    由上訴人負擔，故上訴人所支出之第二審裁判費用1,500元
    ，應命由上訴人負擔。
五、據上論結，本件上訴為不合法，依民事訴訟法第436之32第1
     項、第2項、第436條之19第1項、第444條第1項前段、第95
    條、第78條，裁定如主文。　　
中　　華　　民　　國　　111 　年　　3 　　月　　18　　日
                  民事第二庭  審判長法　官  李可文　
　　　　　　　　　                  法　官  林敬展
　　　　　　　　　　　　　　　　　　法　官  蔡培元
以上正本係照原本作成。
本件裁定不得抗告。
中　　華　　民　　國　　111 　年　　3 　　月　　21　　日
                    　　            書記官　謝佩真